臺灣高雄地方法院刑事判決　　　　　　　　　　　　　九十一年度易字第六五號
　　公　訴　人　臺灣高雄地方法院檢察署檢察官
　　被　　　告　甲○○
右列被告因竊盜案件，經檢察官聲請簡易判決處刑（九十一年度偵字第一０八二號）
，本院適用通常程序，判決如左：
    主  文
甲○○共同踰越牆垣竊盜，未遂，處有期徒刑柒月。
    事  實
一、甲○○於民國八十九年間因竊盜案件，經本院判處有期徒刑八月，緩刑三年確定
    ，於緩刑期間，竟仍不知悔改，猶與真實姓名、年籍均不詳，綽號「進財」之成
    年男子，共同意圖為自己不法之所有，於九十一年一月三日十三時三十分許，踰
    越牆垣侵入位於高雄縣大寮鄉○○村○○路二二七號榮工處舊透天宿舍內，竊取
    已拆卸下之鋁門二片、鋁窗一一四片（價值約新台幣三十萬元），甲○○在上址
    二樓屋內以尼龍繩加以綑綁，正準備交由騎乘機車在圍牆外接應、綽號「進財」
    之男子載運時，適為乙○○發現，旋報警當場將甲○○逮捕而未得手，綽號「進
  財」之男子，則趁機逃逸。
二、案經乙○○訴由高雄縣警察局林園分局報請台灣高雄地方法院檢察署檢察官偵查
    後，聲請簡易判決處刑，本院鳳山簡易庭法官認不宜以簡易判決處刑，簽移刑事
    庭依通常程序審理。
    理  由
一、訊據被告甲○○矢口否認犯行，辯稱：當天是綽號「進財」之男子騎機車載我去
    那裡，他進去裡面，叫我在外面等，我等了很久，他又沒回應，我才進去看云云
    。惟查右揭事實業據被告甲○○於警訊及偵查中坦承不諱，而告訴人乙○○復到
    庭證稱：查獲時被告甲○○一人在場，且鋁門、鋁窗均已綑好等情，足認被告確
    有參與本件竊盜之犯行，其上開辯解，顯係避重就輕之詞，不足採信。此外，並
    有乙○○立具之贓物認領收據一紙附卷足憑，本件事證明確，被告犯行洵堪認定
    。
二、核被告甲○○所為，係犯刑法第三百二十一條第二項、第一項第二款之諭越牆垣
    竊盜未遂罪。被告甲○○與真實姓名、年籍均不詳，綽號「進財」之成年男子間
    ，就上開犯行，有犯意聯絡及行為分擔，為共同正犯。被告已著手於竊盜行為之
    實施，因告訴人之發現而未得財物，屬未遂犯，依刑法第二十六條規定減輕其刑
    。爰審酌被告於八十九年間因竊盜案件，經本院判處有期徒刑八月，緩刑三年確
    定，有台灣高等法院被告全國前案紀錄表附卷可稽，其於緩刑期內竟仍行竊，犯
    後又不能坦承犯行，顯無悔悟之意等一切情狀，量處如主文所示之刑。
據上論斷，應依刑事訴訟法第四百五十二條、第二百九十九條第一項前段，刑法第二
十八條、第三百二十一條第二項、第一項第二款、第二十六條，判決如主文。
中      華      民      國      九十一      年      四      月    九    日
                                  臺灣高雄地方法院刑事庭
                                      法  官    吳  宏  榮
右正本證明與原本無異。
如不服本判決，應於判決送達後十日內，向本院提出上訴狀。
                                      書記官    呂  怜  勳
中      華      民      國      九十一      年      四      月    九    日
附錄本案論罪科刑法條：
刑法第三百二十一條
犯竊盜罪而有左列情形之一者，處六月以上五年以下有期徒刑：
一、於夜間侵入住宅或有人居住之建築物、船艦或隱匿其內而犯之者。
二、毀越門扇、牆垣或其他安全設備而犯之者。
三、攜帶兇器而犯之者。
四、結夥三人以上而犯之者。
五、乘火災、水災或其他災害之際而犯之者。
六、在車站或埠頭而犯之者。
前項之未遂犯罰之。
